臺灣苗栗地方法院刑事判決　　　　　　　 94年度訴字第100號
公　訴　人　臺灣苗栗地方法院檢察署檢察官
被　　　告　甲○○
　　　　　　丙○○
　　　　　　己○○
上列被告等因妨害自由等案件，經檢察官提起公訴（93年度偵字
第454 號、第505 號），本院依簡式審判程序審理，判決如下：
    主  文
甲○○共同連續以拉頭髮以及強押之非法方法，剝奪人之行動自
由，處有期徒刑壹年捌月。
丙○○共同連續以拉頭髮以及強押之非法方法，剝奪人之行動自
由，處有期徒刑壹年伍月；又竊盜，處有期徒刑陸月。應執行有
期徒刑壹年拾月。
己○○共同連續以拉頭髮以及強押之非法方法，剝奪人之行動自
由，處有期徒刑壹年伍月。
一、犯罪事實
（一）甲○○與戊○○曾經有同居關係，後來因故沒有繼續同居
      。另戊○○受僱於乙○○，在其住處照顧乙○○的母親。
      民國92年8 月19日凌晨0 時許，甲○○竟與丙○○、己○○共同基於傷害故意的概括犯意聯絡，在位於苗栗縣公館
      鄉鶴岡村5 鄰139 號的乙○○住處2 樓及3 樓，先由甲○○以手掌摑臉頰、持磚塊毆打臉部並拉戊○○頭部去撞牆
      壁的方式，傷害戊○○，造成戊○○受有頭部外傷併左臉
      頰挫傷的傷害。
（二）為達成上述傷害的目的行為，甲○○、丙○○、己○○又
      基於共同犯意的聯絡，以下列行為為其方法，其中2 次妨
      害自由（即下列2 、3 部分），2 次損壞他人之物（即下
      列1 後段以及5）， 並分別基於共同概括犯意的聯絡：
   1、在上述時間、地點，3 人共同未經屋主乙○○的同意，無
      故侵入乙○○的上述住宅內。並由丙○○打破而損壞劉子
      所有之1樓客廳大門玻璃，足以生損害於乙○○。
   2、在上述時間、地點，3 人共同帶同乙○○由1 樓上2 樓，
      之後就先由甲○○持磚塊、己○○持木棒強押乙○○在2
      樓客廳，不准乙○○任意行動，以此非法方法剝奪乙○○
      的行動自由。
   3、在上述時間、地點，3 人在3 樓發現戊○○，再由甲○○
      拉戊○○的頭髮，丙○○持鋁棒強押戊○○到2 樓，不准
      戊○○任意行動，以此非法方法剝奪戊○○的行動自由。
   4、在上述時間、地點，謝易樵、丁○○、鄧正明、紀福來聞
      訊前來援救，甲○○、丙○○、己○○3 人分別持棍棒、
      菜刀追趕前來援救的4 人，丁○○在逃跑中，即遭甲○○
      等3 人中之其中1 人，承前述傷害故意的概括聯絡犯意而
      打到，造成有多處擦傷。
   5、在追趕前來源援救的4 人當時，因追不到，就由丙○○持
      鐵棒毆擊而損壞丁○○所騎乘為其父親所有的車號：IIM-
      136 號機車，足以生損害於丁○○及其父親。
（三）上述甲○○傷害戊○○之時，剛好戊○○的行動電話響起
      ，甲○○為達成上述傷害的目的，就在與其他2 人共同犯
      意聯絡範圍之外，獨自基於妨害人行使權利之故意，以強
      暴之方式，強取戊○○的行動電話，而妨害戊○○行使通
      話的權利。
（四）上述甲○○傷害戊○○之時，丙○○自行前往2 樓乙○○
      的房間查看，竟在與其他2 人共同犯意聯絡範圍之外，臨
      時獨自起意，基於為自己不法所有的目的，徒手竊取乙○○放置於褲子的摩扥羅拉牌的8088型手機1 支以及皮包內
      的現金1 萬元。
二、證據名稱：
    本件證據名稱與檢察官起訴書之記載相同，引用之（如附件
    ）。並增列被告甲○○、丙○○、己○○於本院認罪自白。
三、適用法律依據：
（一）刑事訴訟法第273 條之1 第1 項、第299 條第1 項前段、
      第310 條之2 、第454 條第1 、2 項。
（二）刑法第28條、第56條、第277 條第1 項、第302 條第1 項
      、第304 條第1 項、第306 條第1 項、第320 條第1 項、
      第354 條、第55條、第51條第5款。
（三）罰金罰鍰提高標準條例第1條前段。
四、本判決係依刑事訴訟法第310 條之2 、第454 條第1 、2 項
    製作，依法僅記載當事人欄、主文、犯罪之事實及證據以及
    應適用之法條，證據名稱與起訴書之記載相同時，並得引用
    之。如不服本判決，應於判決送達之日起10日內，向本院提
    起上訴。
本案經檢察官林映姿到庭執行職務。
中　　華　　民　　國　　94　　年　　4 　　月　　22　　日
                  刑事第三庭  法　官　蔡 志 宏
以上正本證明與原本無異。
如不服本判決，應於判決送達後10日內向本院提出上訴狀（應抄
附繕本）。告訴人或被害人如對於本判決不服者，應具備理由請
求檢察官上訴，其上訴期間之計算係以檢察官收受判決正本之日
期為準。
                              書記官  楊 慧 萍
中　　華　　民　　國　　94　　年　　4 　　月　　25　　日
附記論罪之法條全文：
刑法第277條第1項
傷害人之身體或健康者，處3 年以下有期徒刑、拘役或1,000 元
以下罰金。
刑法第302條第1項
私行拘禁或以其他非法方法，剝奪人之行動自由者，處5 年以下
有期徒刑、拘役或300 元以下罰金。
刑法第304 條第1項
以強暴、脅迫使人行無義務之事或妨害人行使權利者，處3 年以
下有期徒刑、拘役或300 元以下罰金。
刑法第306條第1項
無故侵入他人住宅、建築物或附連圍繞之土地或船艦者，處1 年
以下有期徒刑、拘役或300 元以下罰金。
刑法第320條第1項
意圖為自己或第三人不法之所有，而竊取他人之動產者，為竊盜
罪，處5 年以下有期徒刑、拘役或500 元以下罰金。
中華民國刑法第354條
毀棄、損壞前二條以外之他人之物或致令不堪用，足以生損害於
公眾或他人者，處2年以下有期徒刑、拘役或500 元以下罰金。
